【裁判字號】    89,易,195
【裁判日期】    890717
【裁判案由】    毒品危害防制條例
【裁判全文】
臺灣宜蘭地方法院刑事判決                          八十九年度易字第一九五號
    公  訴  人  臺灣宜蘭地方法院檢察署檢察官
    被      告  甲○○
右列被告因違反毒品危害防制條例案件，經檢察官提起公訴（八十九年度毒偵字第二
七七號）及移送併辦（八十九年度毒偵字第九０一號），本院判決如左：
    主  文
甲○○連續施用第二級毒品，累犯，處有期徒刑捌月。
    事  實
一、甲○○前於民國八十五年間因違反麻醉藥品管理條例案件，經臺灣高等法院於八
    十六年六月二十五日以八十六年度上易字第二０八０號判決有期徒刑四月確定，
    甫於八十七年一月十二日執行完畢，猶不知悔改，復於八十六年間，因違反麻醉
    藥品管理條例案件，經本院於八十八年三月四日以八十六年度訴字第四五一號判
    決免刑確定，又於八十八年間因施用毒品案件，經臺灣宜蘭地方法院檢察署檢察
    官聲請由本院裁定送觀察、勒戒後，認已無繼續施用毒品之傾向，由臺灣宜蘭地
    方法院檢察署檢察官於八十九年一月七日以八十九年度毒偵字第二０號為不起訴
    處分確定。詎其仍基於概括犯意，先於八十九年一月十一日二十二時五十分許回
    溯前四日內某時，在不詳處所施用第二級毒品安非他命一次，後於八十九年四月
    二十六日八時五十分許回溯前四日內某時，在不詳處所施用第二級毒品安非他命
    一次，嗣先於八十九年一月十一日二十二時許，在宜蘭縣宜蘭市○○路五十號歐
    洲歡樂遊藝場，後於同年四月二十六日八時五十分許，在宜蘭縣警察局礁溪分局
    經警採尿送驗，為警分別查獲。
二、案經宜蘭縣警察局宜蘭分局報由臺灣宜蘭地方法院檢察署檢察官偵查起訴。
    理  由
一、訊據被告甲○○矢口否認涉有施用第二級毒品安非他命之犯行，辯稱：自八十九
    年一月七日觀察勒戒執行完畢後都沒有再吸食云云，惟查被告於八十九年一月十
    一日二十二時五十分許為警查獲而採尿送驗，檢驗結果安非他命呈陽性反應，此
    有宜蘭縣衛生局之（八九）宜衛六字第八二六號尿液檢驗單乙紙在卷可稽，經送
    法務部調查局覆驗，覆驗結果甲基安非他命亦呈陽性反應，此有該局（八九）陸
    （一）字第八九一二九三四八號檢驗通知書乙紙在卷足憑，並有被告尿液編號對
    照表附卷可參；又被告於同年四月二十六日八時五十分許經警採尿送驗，檢驗結
    果安非他命亦呈陽性反應，此有宜蘭縣衛生局（八九）宜衛六字第六九一六號尿
    液檢驗單乙紙在卷可按，並有宜蘭縣警察局礁溪分局所製被告尿液編號對照表附
    卷可參。又被告於八十六年間因違反麻醉藥品管理條例案件，經本院於八十八年
    三月四日以八十六年度訴字第四五一號判決免刑確定，又於八十八年間因施用毒
    品案件，經臺灣宜蘭地方法院檢察署檢察官聲請由本院裁定送觀察、勒戒後，認
    已無繼續施用毒品之傾向，由臺灣宜蘭地方法院檢察署檢察官於八十九年一月七
    日以八十九年度毒偵字第二０號為不起訴處分確定，此有前開免刑判決及不起訴
    處分書影本附卷可參，並有臺灣高等法院檢察署刑案紀錄簡覆表在卷足憑，其三
    犯毒品危害防制條例第十條第二項之罪。至被告所辯觀察、勒戒後未再施用云云
    ，惟查尿液檢驗呈安非他命陽性反應，據以推算吸食時間，最長不會超過四日，
    此有卷附行政院衛生署藥物食品檢驗局（八一）藥檢壹字第００一一五六號函附
    卷可參，顯見被告先後二次採尿檢驗時回溯四日內均有施用安非他命之行為，是
    其所辯，顯不足採。其三犯施用第二級毒品之犯行明確，應予依法論科。
二、核被告所為，係犯毒品危害防制條例第十條第二項之罪。其持有第二級毒品安非
    他命之低度行為，為施用之高度行為所吸收，不另論罪。其先後施用第二級毒品
    安非他命之行為，時間緊接、方法相同、觸犯構成要件相同之罪名，顯係基於概
    括犯意為之，應依連續犯規定論以一罪，並加重其刑。公訴人雖僅就被告於八十
    九年一月十一日二十二時五十分許回溯前四日內某時，在不詳處所施用第二級毒
    品安非他命一次之犯行提起公訴，惟檢察官就犯罪事實一部起訴者，其效力及於
    全部，本件被告於八十九年四月二十六日八時五十分許回溯前四日內某時，在不
    詳處所施用第二級毒品安非他命一次部分之犯罪事實，與前揭論罪科刑之部分，
    有連續犯之裁判上一罪關係，已如前述，本院自應就公訴人移送併辦部分併予審
    理，附此敘明。查被告前於八十五年間因違反麻醉藥品管理條例案件，經臺灣高
    等法院於八十六年六月二十五日以八十六年度上易字第二０八０號判決有期徒刑
    四月確定，甫於八十七年一月十二日執行完畢，此有臺灣高等法院檢察署刑案紀
    錄簡覆表在卷足憑，其受有期徒刑之執行完畢，五年以內再犯本件有期徒刑以上
    之罪，為累犯，依法遞加重其刑。爰審酌被告自八十五年以降，屢因施用毒品經
    判處有期徒刑，此有前開臺灣高等法院檢察署刑案紀錄簡覆表在卷可參，嗣後改
    依新制定之毒品危害防制條例審理，予其戒絕之機會，經本院及檢察官分別為免
    刑判決及不起訴處分後，仍不知悔改，顯見其涉毒已深，難以拔除其毒癮，應予
    較長期之徒刑，以隔除與毒品接觸之機會，俾利戒除毒癮，及施用毒品係殘害身
    心行為、矢口否認施用毒品及其犯罪後態度等一切情狀，量處如主文所示之刑。
據上論斷，應依刑事訴訟法第二百九十九條第一項前段，毒品危害防制條例第十條第
二項，刑法第十一條前段、第五十六條、第四十七條之規定，判決如主文。
本案經檢察官吳慧蘭到庭執行職務
中      華      民      國    八十九    年      七      月      十七    日
                                  臺灣宜蘭地方法院刑事第二庭
                                      審判長    法  官
                                                法  官
                                                法  官
右正本證明與原本無異。
如不服本判決，應於判決送達後十日內，向本院提出上訴狀。
                                          書記官
中    華    民    國      八十        年              月              日


司法院資訊處製作；財團法人民間司法改革基金會備份。
